臺灣彰化地方法院刑事判決
110年度易字第201號
公  訴  人  臺灣彰化地方檢察署檢察官
被      告  顏錦宏




上列被告因毀棄損壞等案件，經檢察官提起公訴（110年度偵緝
字第75號），本院判決如下：
    主  文
顏錦宏犯恐嚇危害安全罪，累犯，處拘役參拾日，如易科罰金，
以新臺幣壹仟元折算壹日；又犯毀損他人物品罪，累犯，處拘役
貳拾日，如易科罰金，以新臺幣壹仟元折算壹日；又犯毀損他人
物品罪，累犯，處拘役貳拾日，如易科罰金，以新臺幣壹仟元折
算壹日；應執行拘役伍拾伍日，如易科罰金，以新臺幣壹仟元折
算壹日。
    犯罪事實
一、顏錦宏前曾因竊盜案件，經臺灣高等法院臺中分院以105年
    度上易字第1006號判處應執行有期徒刑7月確定；又因妨害
    公務案件，經本院以106年度簡字第612號判處有期徒刑5月
    確定，上開案件經接續執行後，於民國106年10月12日因徒
    刑改易科罰金而執行完畢出監。詎其仍不知警惕，因對陳振
    興購買位於彰化縣○○鎮○○路0段000號建物之事心存芥蒂，遂
    於109年7月29日16時許，騎乘車牌號碼000-000號普通重型
    機車至上開處所欲找陳振興，嗣有如下之犯行：
  ㈠顏錦宏抵達上址後因未見到陳振興，僅見到陳振興之員工陳
    郁雯，心生不滿，竟基於恐嚇之犯意，以「你不要讓我遇到
    ，遇到就讓你死」（台語）、「你給我小心一點」（台語）
    等語恫嚇陳郁雯，使陳郁雯心生恐懼，致生危害於陳郁雯之
    生命、身體安全。
　㈡其後，顏錦宏餘怒未消，見車牌號碼0000-00號白色自用小客
    車（登記車主為「曾燕卿」，起訴書誤載車主為「上品寢具
    股份有限公司」）及車牌號碼000-0000號白色自用小客車（
    登記車主為「上品寢具股份有限公司」，起訴書誤載車主為
    「曾燕卿」）停放在上址前，竟萌生毀損他人物品之各別犯
    意，撿拾於該處取得之鐵製榔頭，先後敲打上開2部自用小
    客車之引擎蓋，造成上開車輛引擎蓋各有一處圓形凹痕之損
    傷，致使上開車輛之美觀效用遭減損。
二、案經陳郁雯訴由彰化縣警察局北斗分局報告暨告訴代理人陳
    郁雯、蔡佳純訴由臺灣彰化地方檢察署檢察官偵查起訴。
    理  由
一、按本判決認定事實所引用之卷內證據資料，均經依法踐行證
    據調查程序，檢察官及被告均未主張排除前開證據能力，且
    迄於本院言詞辯論終結前均未表示異議，本院審酌前開證據
    資料製作時之情況，尚無違法不當及證明力明顯過低之瑕疵
    ，且均與本案具關連性，認以之作為證據應屬適當，故均有
    證據能力。
二、訊據被告顏錦宏固坦承於109年7月29日16時許，確曾前往  
    彰化縣○○鎮○○路0段000號找陳振興，嗣並曾持榔頭敲  擊車
    牌號碼0000-00號自用小客車之引擎蓋，惟矢口否認有  何
    恐嚇及毀損之犯行，辯稱其不認識陳郁雯，也沒有看到  陳
    郁雯，其與陳振興並無仇恨，是陳振興要取得保險金才叫伊
    去毀損車輛云云。經查，被告前揭犯行，業據證人即告訴人
    、告訴代理人陳郁雯、蔡佳純等證述明確：㈠證人陳郁雯先
    於警詢時證稱：我於109年7月29日16時15分許，在彰化縣○○
    鎮○○路0段000號遭我老闆陳振興前屋主顏錦宏出言恐嚇，因
    我老闆之前購買顏錦宏的屋子，當初法官強制執行，可能讓
    顏錦宏不滿，今顏錦宏跑來對我口出惡言，顏錦宏對我講「
    要讓你死」；又我於109年7月29日前往彰化縣○○鎮○○路0段0
    00號，並將0000-00號自小客車停放於門外，於同日16時15
    分許遭顏錦宏毀損等語；繼於於偵查中證稱：當天因有事情
    到斗苑路2段773號幫陳振興處理事情，陳振興當時在該址屋
    內，我當時上2樓拿東西，陳振興跑上樓跟我說有人叫我出
    去看，我出去看之後，顏錦宏說「你是某某某的太太，你不
    要再讓我遇到，遇到就讓你死（臺語）」，還說「你給我小
    心一點（臺語）」，接下來顏錦宏就拿榔頭砸車號0000-00
    自小客車引擎蓋，我就到屋內樓上拍照攝影，並由我打電話
    報警，顏錦宏當時砸車只有一下而已，警方到場時顏錦宏已
    經離開；因為顏錦宏是該址前屋主，陳振興直接跟顏錦宏購
    買該屋，但顏錦宏賣屋價格太低，陳振興買下來之後，顏錦
    宏心中不甘願，才會去現場恐嚇與砸車等語。㈡證人蔡佳純
    於警詢中證稱：我於109年7月29日前往彰化縣○○鎮○○路0段0
    00號找客戶，並將000-0000號自小客車停放於客戶家門外，
    於同日16時15分許，遭他人毀損等語；復於偵查中證稱：因
    為陳振興有經營汽車旅館，我是上品寢具股份有限公司的員
    工，當天我是駕駛000-0000號自小客車去拜訪陳振興，當時
    我在上址房屋一樓跟陳振興討論買寢具的事情，就聽到外面
    有再咆哮，我看到顏錦宏有拿一支榔頭敲車子引擎蓋，該車
    引擎蓋被敲一個凹洞，顏錦宏敲完之後就離開了，顏錦宏離
    開約10分鐘後警方就到場，我有聽到顏錦宏出言對陳郁雯恐
    嚇，講的內容就如剛剛陳郁雯所講的等語。
　　而證人陳振興並於本院審理中到庭證稱：因其向被告買房子
    ，後來到法院聲請強制執行點交房屋，所以被告因這件事情
    對其有意見，且於上開時、地，伊有看到被告持鐵鎚毀損車
    子，0000-US號自小客車非伊所有，怎麼可能會叫被告這樣
    做等語，顯示被告之辯解純屬無稽，復可證實陳郁雯、蔡佳
    純等之證詞為可採信。此外，本件並有現場及車損照片、車
    牌號碼000-000號普通重型機車之車輛詳細資料報表及監視
    器翻拍照片、公路監理電子閘門查詢車牌號碼0000-00及AWN
    -0000號自小客車車籍、上開車輛之維修估價單等附卷可稽
    ，本案事證明確，被告犯行均堪以認定，應依法論科。
三、核被告顏錦宏所為，分別係犯刑法第305條之恐嚇危害安全
    罪及同法第354條之毀損罪。被告所犯恐嚇危害安全罪及先
    後毀損車牌號碼0000-00、AWN-0000號自小客車引擎蓋等3次
    犯行，犯意各別，被害法益不同，行為亦有差異，應予分論
    併罰。又被告前曾因竊盜案件，經臺灣高等法院臺中分院以
    105年度上易字第1006號判處應執行有期徒刑7月確定；又因
    妨害公務案件，經本院以106年度簡字第612號判處有期徒刑
    5月確定，上開案件經接續執行後，於106年10月12日因徒刑
    改易科罰金而執行完畢出監等情，有臺灣高等法院被告前案
    紀錄表在卷可參，被告於前揭有期徒刑執行完畢後，5年內
    故意再犯本件有期徒刑以上之罪，均為累犯，參酌司法院大
    法官會議釋字第775號解釋意旨，本件被告依其犯罪情節，
    並無處以法定最輕本刑仍顯過苛之情形，核均應依刑法第47
    條第1項規定，加重其刑。爰審酌被告因房屋買賣之糾紛，
    未思理性面對，於未見到證人陳振興後，竟出言恐嚇在場之
    告訴人陳郁雯，使其心生畏懼，致生危害於安全，隨後又持
    榔頭蓄意毀損停放於上址門前之車輛引擎蓋，明顯漠視法紀
    ，行為難認可取，兼衡被告於本案犯罪使用之手段、告訴人
    所受之損害情形，暨考量被告到案後矢口否認犯行，犯後態
    度不佳，及其自陳為國中畢業之智識程度，現擔任臨時工，
    日薪約新臺幣（下同）800至1000元，已離婚，子女均已成
    年，目前租屋在外，每月需支出租金4000元，無須扶養家人
    ，也沒有負債或貸款等家庭經濟狀況等一切情狀，各量處如
    主文之刑，並均諭知易科罰金之折算標準，及定應執行刑及
    易科罰金之折算標準。
四、被告持以犯毀損罪之榔頭，並未扣案，且被告供稱該榔頭係
    於現場所拾取，而依現有卷證，亦難以證明該榔頭為被告所
    有，自毋庸為沒收之宣告，附此敘明。　　
據上論斷，應依刑事訴訟法第299條第1項，判決如主文。
本案經檢察官陳鼎文提起公訴，檢察官吳皓偉到庭執行職務。　
中　　華　　民　　國　　110 　年　　5 　　月　　17　　日
                  刑事第九庭    法  官  王義閔
以上正本證明與原本無異。
如不服本判決應於收受判決後20日內向本院提出上訴書狀，並應
敘述具體理由。其未敘述上訴理由者，應於上訴期間屆滿後20日
內向本院補提理由書( 均須按他造當事人之人數附繕本) 「切勿
逕送上級法院」。
告訴人或被害人對於判決如有不服具備理由請求檢察官上訴者，
其上訴期間之計算係以檢察官收受判決正本之日期為準。
中　　華　　民　　國　　110 　年　　5 　　月　　17　　日
                                書記官  廖涵萱
附錄本案論罪科刑法條全文：
中華民國刑法第305條
以加害生命、身體、自由、名譽、財產之事恐嚇他人，致生危害
於安全者，處2年以下有期徒刑、拘役或9千元以下罰金。
中華民國刑法第354條
毀棄、損壞前二條以外之他人之物或致令不堪用，足以生損害於
公眾或他人者，處2年以下有期徒刑、拘役或1萬5千元以下罰金
。